【裁判字號】    99,易,280
【裁判日期】    990408
【裁判案由】    竊盜等
【裁判全文】
臺灣臺南地方法院刑事判決               99年度易字第280號
公  訴  人  臺灣臺南地方法院檢察署檢察官
被      告  丁○○
上列被告因竊盜等案件，經檢察官提起公訴（99年度偵字第182
號、99年度偵字第1303號、99年度毒偵字第22號、99年度毒偵字
第165號）暨移送併案（99年度偵字第3646號），被告就被訴事
實為有罪之陳述，經本院裁定改依簡式審判程序審理，判決如下
：
    主  文
丁○○攜帶兇器竊盜，累犯，處有期徒刑捌月；又攜帶兇器竊盜
，累犯，處有期徒刑捌月；又施用第二級毒品，累犯，處有期徒
刑肆月，扣案之安非他命壹包（含袋重共零點零壹公克）沒收銷
燬、玻璃球吸食器壹組沒收。應執行有期徒刑壹年陸月，扣案之
安非他命壹包（含袋重共零點零壹公克）沒收銷燬、玻璃球吸食
器壹組沒收。
    事實及理由
一、犯罪事實：丁○○前因竊盜案件，經本院以92年度易字第10
    69號判處有期徒刑1年2月，並於民國94年6月2日縮短刑期執
    行完畢出監（於本件構成累犯）；又因施用毒品案件，經本
    院裁定送觀察、勒戒後，於98年2月10日因無繼續施用傾向
    釋放，並經台灣台南地方法院檢察署檢察官以97年度毒偵緝
    字第 250號為不起訴處分確定。猶不知悔改，而分別為下列
    犯行：
  (一)基於為自己不法所有之犯意，於98年11月26日凌晨 5時許，
    在臺南縣仁德鄉仁愛村仁愛752號前，趁四下無人，持客觀
    上足對人之生命、身體、安全構成威脅，具有危險性可供兇
    器使用之L型六角螺絲起子1支，竊取乙○○所有車牌號碼
    UH-713 6號自用小貨車，嗣經調閱監視器，始查悉上情。
  (二)另基於為自己不法所有之犯意，於98年12月13日晚間10時許
    ，在臺南市○區○○街40號前，以前開L型六角螺絲起子1支
    ，插入甲○○所有車牌號碼WIW-707號輕型機車之鑰匙孔，
    竊取該機車供己代步之用，嗣於同年月15日凌晨1時50分許
    ，在臺南縣永康市○○○街57巷6號前為警盤查，當場查得
    其所騎乘之車輛為失竊車輛，並扣得鑰匙1把，而知悉上情
    。
  (三)復基於施用第二級毒品甲基安非他命之犯意，於98年12月14
    日晚間8時10分許，在臺南縣中華東路與小東路口某加油站
    廁所內，以將甲基安非他命至入玻璃球內燒烤之方式，施用
    甲基安非他命1次。嗣因其於前揭同年月15日凌晨1時50分許
    ，為警盤查，扣得吸食器1組及安非他命1小包（毛重0.01公
    克）徵得其同意採尿送驗，而查獲上情。
  (四)案經甲○○訴由臺南縣警察局永康分局及臺南縣警察局歸仁
    分局報告台灣台南地方法院檢察署檢察官偵辦起訴。
二、本件係經被告丁○○就被訴事實全部為有罪之表示，而經本
    院裁定以簡式審判程序加以審理，依刑事訴訟法第273條之2
    、第159條第2項之規定，不適用傳聞法則有關限制證據能力
    之相關規定；並得依同法第310條之2準用第454條之規定製
    作略式判決書（僅記載「證據名稱」），合先敘明。
三、證據名稱：
  (一)被告丁○○於警詢、偵查中及於本院審理時之自白。
  (二)被害人乙○○於警詢之證述、贓物認領保管2份、台南縣警
    察局車輛協尋電腦輸入單2份、監視錄影帶翻拍照片4張。（
    以上為犯罪事實(一)之證據）
  (三)告訴人甲○○於警詢之證述、贓物認領保管1份、扣押書1份
    、台南市警察局車輛協尋電腦輸入單2份、現場照片2張。（
    以上為犯罪事實(二)之證據）
  (四)扣押書1份、扣押物品清單、扣案毒品檢驗測試呈二級毒品
    安非他命照片1張、台南縣永康分局偵辦毒品危害防制條例
    案送驗尿液編號與真實姓名對照表編號名冊1份、長榮大學
    98年12月24日所出具之確認報告2份。（以上為犯罪事實(三)
    之證據）
  (五)卷附臺灣高等法院被告全國前案紀錄表、法務部刑案資料查
    註紀錄表各1份。
四、論罪科刑
  (一)按刑法第321條第1項第3款之攜帶兇器加重竊盜罪，係以行
    為人攜帶兇器竊盜為其加重條件，此所謂兇器，其種類並無
    限制，凡客觀上足對人之生命、身體、安全構成威脅，具有
    危險性之兇器均屬之，且祇須行竊時攜帶此種具有危險性之
    兇器為已足，並不以攜帶之初有行兇之意圖為必要（最高法
    院79年臺上字第5253號判例參照），查被告丁○○所持用以
    竊盜之工具，依被告所陳係長度約25公分、寬度約5公分，
    鋼鐵材質，兩端磨平之L型六角螺絲起子，若持以行兇，客
    觀上足以對人之身體、生命構成威脅，具有殺傷力，當屬刑
    法第321條第1項第3款所稱兇器之一種。是核被告前開犯罪
    事實(一)、(二)所為，均係犯刑法第321條第1項第3款之攜帶兇
    器竊盜罪。公訴意旨原認被告前開犯罪事實(二)所示犯行，應
    依刑法第320條第1項普通竊盜罪處斷，然經公訴檢察官當庭
    變更起訴法條為刑法第321條第1項第3款（見本院卷第19 頁
    背面），本院自毋庸再依法變更起訴法條，附此敘明。
  (二)就起訴書所載之犯罪事實(三)部分，被告前曾因施用毒品案件
    ，經本院以97年毒聲字第567號裁定送觀察、勒戒後，於98
    年2月10日因無繼續施用毒品傾向出所，並經臺灣臺南地方
    法院檢察署檢察官以97年度毒偵緝字第250號為不起訴處分
    確定，被告於上開觀察、勒戒執行完畢釋放後，5年內再犯
    本件施用第二級毒品之犯行，依毒品危害防制條例第23 條
    第2項之規定，檢察官依法應予以追訴，本院自應為實體審
    理。查安非他命為毒品危害防制條例第2條第2項第2款所定
    之第二級毒品，核被告就犯罪事實(三)所為，係犯毒品危害防
    制條例第10條第2項之施用第二級毒品罪，其為施用而持有
    安非他命之低度行為，為施用之高度行為所吸收，不另論罪
    。
  (三)被告所犯上開3罪，行為時間不同，犯意各別，應予分論併
    罰。又被告有起訴書犯罪事實所載之前科及有期徒刑執行完
    畢紀錄，有臺灣高等法院被告前案紀錄表1份在卷可稽，其
    於前次有期徒刑執行完畢後，5年以內故意再犯本3件有期徒
    刑以上之罪，均為累犯，均應依刑法第47條第1項規定加重
    其刑。爰審酌被告前有多次竊盜及違反毒品危害防制條例前
    科，且正值壯年，具有謀生能力，竟僅因缺錢花用及無交通
    工具可用即生竊盜之念，竊取被害人之車輛，並考量被害人
    乙○○之自小客貨車價值約新臺幣2萬元、被害人甲○○之
    輕型機車（依查協尋資料所載為82年出廠，已使用10餘年）
    ，價值均非高，且均已發還被害人，尚未造成被害人重大損
    害，又所犯施用毒品行為係戕害自己身心健康，尚未嚴重破
    壞社會秩序、侵害他人權益，及其犯後自警、偵訊及本院審
    理均坦承犯行，態度良好，及參酌其為國中畢業之智識程度
    、家庭狀況尚非良好等一切情狀，分別量處如主文所示之刑
    ，並定應執行刑，以資儆懲。至檢察官雖就被告上開二次加
    重竊盜犯行，認應量各處被告有期徒刑10月，然本院審酌上
    情，認被告以量處如主文所示之刑為適當，檢察官求處之刑
    尚嫌過重，併此敘明。
  (四)扣案之第二級毒品安非他命1包（含袋重共0.01公克），為
    第二級毒品，應依毒品危害防制條例第18條第1項前段之規
    定，沒收銷燬之；又扣案之玻璃球吸食器1組為被告所有，
    係供被告施用安非他命使用，業據被告供述在卷，應依刑法
    第38條第1項第2款、第3項諭知沒收。另扣案之鑰匙1把，據
    被告所稱係其家裡機車之鑰匙，非供本件犯罪所用，故不予
    沒收；至被告行竊所使用之L型六角螺絲起子1支，雖為被告
    所有，然依被告所供業已遺失，又無證據顯示該等物品尚存
    ，為免將來執行之困難，爰不另為沒收之諭知。
據上論斷，應依刑事訴訟法第273之1、第299條第1項前段、第31
0條之2、第454條第1項，毒品危害防制條例第10條第2項、第18
條第1項前段，刑法第321條第1項第3款、第11條前段、第47條第
1項、第38條第1項第2款、第3項、第51條第5款，判決如主文。
本案經檢察官丙○○到庭執行職務。
中    華    民    國    99    年     4    月     8    日
                  刑事第二庭    法  官  童來好
以上正本證明與原本無異。
如不服本判決應於收受本判決後10日內向本院提出上訴書狀，並
應敘述具體理由。其未敘述上訴理由者，應於上訴期間屆滿後20
日內向本院補提理由書狀（均須按他造當事人之人數附繕本）「
切勿逕送上級法院」。
                                書記官  柯貞如
中    華    民    國    99    年    4     月    9     日
附錄本案論罪科刑法條全文
刑法第321條
犯竊盜罪而有左列情形之一者，處六月以上、五年以下有期徒刑
：
一、於夜間侵入住宅或有人居住之建築物、船艦或隱匿其內而犯
    之者。
二、毀越門扇、牆垣或其他安全設備而犯之者。
三、攜帶兇器而犯之者。
四、結夥三人以上而犯之者。
五、乘火災、水災或其他災害之際而犯之者。
六、在車站或埠頭而犯之者。
前項之未遂犯罰之。
毒品危害防制條例第10條：
施用第一級毒品者，處 6 月以上 5 年以下有期徒刑。
施用第二級毒品者，處 3 年以下有期徒刑。

司法院資訊處製作；財團法人民間司法改革基金會備份。
